最高法院刑事判決                              八十七年度台上字第二三七四號
    上  訴  人  甲○○
右上訴人因偽造文書案件，不服台灣高等法院中華民國八十六年二月二十一日第二審
判決 (八十五年度上訴字第五○三四號，起訴案號：台灣板橋地方法院檢察署八十五
年度偵字第五六八二號) ，提起上訴，本院判決如左：
    主  文
原判決撤銷，發回台灣高等法院。
    理  由
本件原判決撤銷第一審判決，改判論處上訴人甲○○共同連續行使偽造私文書，足以
生損害於公眾及他人罪刑，固非無見。惟查：(一)按未經參與審理之推事 (法官) 參與
判決者，其判決當然為違背法令，刑事訴訟法第三百七十九條第十三款規定甚明。又
審判筆錄應由審判長簽名，審判期日之訴訟程序專以審判筆錄為證，同法第四十六條
、第四十七條分別定有明文。依原審民國八十六年二月十四日審判筆錄及原判決所載
，本件參與審理及判決之審判長法官均係「吳鴻章」，然在筆錄上簽名之審判長法官
則為「溫良瑞」，有審判筆錄可稽 (見原審卷第四八、五十頁) 。依前開說明，其踐
行之訴訟程序，已非適法。(二)原判決事實記載上訴人於八十四年十一月間某日，持其
購買之行動電話前往臺北縣板橋市○○路○段附近之不詳電話器材行，交由知情有犯
意聯絡之該行成年員工燒拷序號000000000號行動電話號碼 (含內碼）後，
連續在原判決附表所示之時間，供己撥用如附表所示之次數與金額，嗣於八十五年二
月二十九日為警查獲，扣得上訴人所有供免費撥用之000000000號、000
000000號行動電話各一具及已完成拷貝序號000000000號尚未使用之
行動電話一具等情。其先指上訴人交由電話器材行員工燒拷複製完成者，僅序號00
0000000號行動電話一具，繼謂警方共查扣三具行動電話，其中二具業經上訴
人免費撥用，另一具則已完成拷貝尚未使用，所認定之事實，前後扞格，亦有未合。
(三)按電信法已於八十五年二月五日修正公布，自同年月七日起生效。修正後該法第五
十六條第一項已對盜用他人電信設備通信者明定刑罰規範，而依原判決附表所載，上
訴人連續盜拷他人行動電話使用之時間，係自八十四年十一月十日起至八十五年二月
二十八日止，其行為終了之日，在電信法修正生效之後，應有該法第五十六條第一項
之適用，原判決置而不論，併有可議。上訴意旨雖未指摘及此，但上開違誤，為本院
得依職權調查之事項，應認原判決有發回更審之原因。
據上論結，應依刑事訴訟法第三百九十七條、第四百零一條，判決如主文。
中      華      民      國    八十七    年      七      月      九      日
                              最高法院刑事第六庭
                                  審判長法官  黃  劍  青
                                        法官  劉  敬  一
                                        法官  林  增  福
                                        法官  邵  燕  玲
                                        法官  張  清  埤
      右正本證明與原本無異
                                              書  記  官
中      華      民      國    八十七    年      七      月     十五     日
